臺灣新竹地方法院刑事判決
111年度竹交簡字第363號
聲  請  人  臺灣新竹地方檢察署檢察官
被      告  余成超


上列被告因公共危險案件，經檢察官聲請以簡易判決處刑（111
年度速偵字第482號），本院判決如下：
    主  文
余成超吐氣所含酒精濃度達每公升零點二五毫克以上而駕駛動力
交通工具，處有期徒刑肆月，併科罰金新臺幣貳萬元，徒刑如易
科罰金，罰金如易服勞役，均以新臺幣壹仟元折算壹日。
    事實及理由
一、犯罪事實：余成超明知飲酒後會使人動作變慢，思考力差，
    情緒起伏大，步態不穩，肢體協調、平衡感與判斷力障礙度
    升高，致不能安全駕駛動力交通工具，且吐氣所含酒精濃度
    達每公升0.25毫克以上者，不得駕駛動力交通工具，竟於民
    國111年7月15日18時許，在新竹市香山區延平路2段865巷口
    飲用啤酒數瓶後，雖稍事休息，惟至同日20時許，其吐氣所
    含酒精濃度已達每公升0.25毫克以上，仍基於酒後駕駛動力
    交通工具之犯意，駕駛車牌號碼000-000號普通重型機車外
    出購物。嗣於同日20時12分許，駕駛上開車輛行經新竹市○○
    街000號前，因行車不穩、面露酒容而為警攔查，經警發現
    其身上散發濃厚酒味，乃供水予其漱口後，於同日20時27分
    許，對余成超施以吐氣酒精濃度測試，當場測得其吐氣所含
    酒精濃度達每公升0.57毫克而查獲。
二、案經新竹市警察局第三分局報告臺灣新竹地方檢察署檢察官
    偵查後聲請簡易判決處刑。
三、證據：
  ㈠被告余成超於警詢及偵查中之自白。
  ㈡警員劉育誠出具之偵查報告書1紙。
  ㈢新竹市警察局吐氣酒精濃度檢測程序暨拒測法律效果確認單
    、新竹市警察局第三分局當事人酒精測定紀錄表、財團法人
    台灣商品檢測驗證中心111年6月17日呼氣酒精測試器檢定合
    格證書影本各1份。
  ㈣新竹市警察局舉發違反道路交通管理事件通知單影本1紙。
  ㈤公路監理WebService系統-證號查詢機車駕駛人資料、車輛詳
    細資料報表各1份。
　㈥102年6月11日總統華總一義字第10200111611號令修正公布，
    並自公布日施行之刑法第185條之3第1項條文，增訂酒精濃
    度標準值，以作為認定「不能安全駕駛」之判斷標準，其目
    的係為有效遏阻酒醉駕車事件發生（該條項立法理由參照）
    。查本案被告明知服用酒類者，不得駕駛動力交通工具，竟
    於上開時間、地點飲用啤酒數瓶後，雖稍事休息，惟至111
    年7月15日20時許，其吐氣所含酒精濃度已達每公升0.25毫
    克以上，仍基於酒後駕駛動力交通工具之犯意，駕駛前揭機
    車外出購物，嗣於同日20時12分許因行車不穩、面露酒容而
    為警攔查，並發現其身上散發濃厚酒味，乃於同日20時27分
    許，對其施以吐氣酒精濃度測試，當場測得其吐氣所含酒精
    濃度達每公升0.57毫克。是以，本案事證業已明確，被告犯
    行堪以認定，應予依法論科。
四、論罪及科刑：
  ㈠核被告所為，係犯刑法第185條之3第1項第1款之吐氣所含酒
    精濃度達每公升0.25毫克以上而駕駛動力交通工具之公共危
    險罪。
  ㈡爰以行為人責任為基礎，審酌被告前於95年間因酒後駕車之
    公共危險案件，經本院以96年度竹交簡字第269號判決判處
    罰金新臺幣3萬6,000元確定；又於102年間因酒後駕車之公
    共危險案件，經本院以102年度竹交簡字第1053號判決判處
    有期徒刑2月，緩刑2年，緩刑期間付保護管束，並應向指定
    之機構或團體，提供50小時之義務勞務確定，嗣上開緩刑宣
    告業經撤銷，而於103年9月15日易科罰金執行完畢；復於10
    5年間因酒後駕車之公共危險案件，經本院以105年度竹交簡
    字第657號判決判處有期徒刑3月確定，先入監執行後，於10
    6年3月20日改易科罰金執行完畢出監等情，有臺灣高等法院
    被告前案紀錄表1份（見本院卷第11頁至第15頁）附卷可佐
    ，此一論罪科刑紀錄雖未構成累犯，然被告歷經前揭程序，
    應深知其行為之不當，詎其仍不知戒慎其行，反再度輕忽而
    於飲用啤酒後，其吐氣酒精濃度已達每公升0.57毫克之情況
    下，仍駕駛上開車輛行駛於公眾往來之市區道路上，其行為
    當已生相當之危險，其所為自應嚴正的予以非難；再酒後駕
    車行為歷年來均朝重罰方向修正，最近1次更係於111年1月2
    8日修正公佈、同年月30日施行，再度提高酒後駕車公共危
    險犯行之法定刑，被告自應知悉該等法令之規定，卻仍違犯
    刑律，本院於刑罰裁量上亦應隨法定刑之加重而予以調整；
    惟念及本案被告自始坦認犯行，犯後態度尚可，並幸未肇生
    交通事故，是其犯罪情節確非屬最嚴重之情形，另衡諸被告
    自承勉持之家庭經濟狀況及國中畢業之教育程度（見速偵卷
    第7頁，本院卷第9頁）等一切情狀，認應量處如主文所示之
    刑，併諭知易科罰金、易服勞役之折算標準。
五、依刑事訴訟法第449條第1項前段、第3項、第454條第1項，
    逕以簡易判決處刑如主文。
六、如不服本件判決，得自判決書送達之日起20日內，向本院提
    起上訴，上訴於本院第二審合議庭（須附繕本）。
本案經檢察官蔡宜臻聲請以簡易判決處刑。
中　　華　　民　　國　　111 　年　　8 　　月　　31　　日
                  新竹簡易庭    法  官  江宜穎
以上正本證明與原本無異。
中　　華　　民　　國　　111 　年　　8 　　月　　31　　日
                                書記官  蕭妙如
附錄本院論罪科刑法條：
刑法第185條之3第1項第1款
駕駛動力交通工具而有下列情形之一者，處3年以下有期徒刑，
得併科30萬元以下罰金：
一、吐氣所含酒精濃度達每公升零點二五毫克或血液中酒精濃度
    達百分之零點零五以上。